臺灣桃園地方法院刑事判決　　　　　　　　　　　　　　九十一年度易字第四六號
　　公　訴　人　臺灣桃園地方法院檢察署檢察官
　　被　　　告　甲○○
右列被告因違反毒品危害防制條例案件，經檢察官提起公訴（九十年度毒偵字第四二
００號），本院判決如左：
    主  文
甲○○施用第二級毒品，累犯，處有期徒刑陸月，如易科罰金以參佰元折算壹日。
    事  實
一、甲○○前曾於民國八十五年間，因詐欺案件，於八十六年五月二十二日經臺灣臺
    南地方法院以八十五年度易字第四一五三號判決處有期徒刑十月，而於八十六年
    七月十四日判決確定，並於八十七年二月二十四日執行完畢。又於八十八年間，
    因施用第二級毒品案件，經本院以八十八年度毒聲字第一四五號裁定送觀察、勒
    戒後，認無繼續施用傾向，由臺灣桃園地方法院檢察署（下簡稱桃園地檢）檢察
    官於八十八年二月一日以八十八年度偵字第七四二號不起訴處分確定後，復於八
    十九年間因施用第二級毒品案件，經本院以八十九年度毒聲字第四六六六號裁定
    送觀察、勒戒，並經臺灣高等法院以八十九年度毒抗字第七九一號抗告駁回確定
    送觀察、勒戒後，認有繼續施用毒品之傾向，再經本院以八十九年度毒聲字第七
    二四八號號裁定送強制戒治，並由桃園地檢檢察官聲請簡易判決處刑，經本院中
    壢簡易庭於八十九年十二月二十九日以八十九年度壢簡字第一六０四號判決處有
    期徒刑六月，且於九十年三月三十日經本院以九十年度毒聲字第一五三五號裁定
    停止戒治，所餘戒治期間付保護管束。詎甲○○猶不知悔改，竟於停止戒治付保
    護管束期間，基於施用第二級毒品安非他命之犯意，於九十年七月十六日採尿前
    回溯九十六小時內某時段，在其當時位於桃園縣中壢市○○路三吉公寓三十一號
    住處內，以燒烤吸煙方式，施用第二級毒品安非他命一次。嗣於九十年七月十六
    日，甲○○至桃園地檢報到執行保護管束並採尿，經送驗結果，呈安非他命類陽
    性反應，而查知上情，並經本院於九十年八月十日以九十年度毒聲字第三三四四
    號裁定撤銷停止戒治，現於強制戒治中。
二、案經臺灣桃園地方法院檢察署檢察官自動檢舉偵查起訴。
    理  由
一、訊據被告甲○○固自承曾於上開地點施用第二級毒品安非他命一次，惟辯稱施用
    之時間係在九十年七月九日當天施用一次云云。經查：被告於停止戒治交付保護
    管束期間，於九十年七月十六日至臺灣桃園地方法院檢察署報到並接受採尿後，
    經檢將尿液送臺灣檢驗科技股份有限公司以ＥＩＡ酵素免疫分析法初步檢驗及以
    氣相層析質譜儀法確認檢驗結果呈有安非他命陽性反應，此有該公司九十年七月
    二十日濫用藥物尿液檢驗報告一紙附卷可稽（偵查卷第四頁參照），且上開尿液
    係被告所親自採驗，亦有臺灣桃園地方法院檢察署施用毒品犯受保護管束採尿報
    到編號表、受保護管束人（被告）尿液檢體監管紀錄表各乙紙附卷可憑（偵查卷
    第二、三頁）；按氣相層析質譜儀分析法乃目前就藥物篩檢結果必須進一步確認
    時所最常採用之確認方法，因此在良好的操作條件下，以氣相層析質譜儀作藥物
    及其代謝物之定性及定量分析，幾乎不會有偽陽性反應產生，是被告之尿液經前
    揭機關以上開二種檢驗方法為初驗及複驗確認後，已足認定其尿液中確有安非他
    命陽性反應，要屬無疑。復參以安非他命經施用後約百分之七十於二十四小時內
    自尿中排出，約百分之九十於九十六小時內自尿中排出，因此尿液中可檢測出安
    非他命陽性反應，其最長之時間不會超過九十六小時，則被告於九十年七月十六
    日為臺灣桃園地方法院檢察署觀護人採尿送驗，其尿液中既有安非他命陽性反應
    ，則被告於九十年七月十六日採尿前九十六小時內某時，有施用第二級毒品安非
    他命之犯行，足可認定，被告辯稱施用第二級毒品之時間係在九十年七月九日云
    云，顯與前開證據不相符合，尚難採信。又被告前於八十八年間，因施用第二級
    毒品案件，經本院裁定送觀察、勒戒後，認無繼續施用傾向，由桃園地檢檢察官
    於八十八年二月一日以八十八年度偵字第七四二號不起訴處分確定後，復於八十
    九年間因施用第二級毒品案件，經本院裁定送觀察、勒戒，並經臺灣高等法院以
    八十九年度毒抗字第七九一號抗告駁回確定送觀察、勒戒後，認有繼續施用毒品
    之傾向，再經本院裁定改送戒治處所施以強制戒治一年，並於八十九年十二月二
    十九日經本院中壢簡易庭以八十九年度壢簡字第一六０四號判決處有期徒刑六月
    等情，有本院中壢簡易庭八十九年度壢簡字第一六０四號判決及臺灣高等法院被
    告全國前案紀錄表在卷可按，是被告三犯施用毒品，事證明確，應予依法論科。
二、核被告所為，係犯毒品危害防制條例第十條第二項之施用第二級毒品罪。被告為
    施用第二級毒品安非他命時持有安非他命之行為，其持有既意在供己施用，持有
    之低度行為應為施用之高度行為所吸收，不另論罪。再其前曾於八十五年間，因
    詐欺案件，於八十六年五月二十二日經臺灣臺南地方法院以八十五年度易字第四
    一五三號判決處有期徒刑十月，而於八十六年七月十四日判決確定，並於八十七
    年二月二十四日執行完畢，此有臺灣高等法院被告全國前案紀錄表在卷可按，其
    於五年內再犯本件有期徒刑以上之罪，為累犯，應依刑法第四十七條規定加重其
    刑。爰審酌被告前因施用毒品經不起訴處分及本院判刑確定後，仍不知悔改、警
    惕，猶繼續施用毒品，且犯後大致能坦承犯行，惟其施用毒品係自戕行為，尚無
    危害他人等一切情狀，量處如主文所示之刑，並諭知易科罰金之折算標準。
據上論斷，應依刑事訴訟法第二百九十九條第一項前段，毒品危害防制條例第十條第
二項，刑法第十一條前段、第四十七條、第四十一條第一項前段，罰金罰鍰提高標準
條例第二條，判決如主文。
本案經檢察官羅秀蓮到庭執行職務
中      華      民      國    九十一    年      五      月    二十八    日
                                     臺灣桃園地方法院刑事第六庭
                                         審判長法  官  周 政 達
                                               法  官  林 曉 芳
                                               法  官  簡 婉 倫
右正本證明與原本無異。
如不服本判決，應於判決送達後十日內向本院提出上訴狀( 應附繕本 )，上訴於
臺灣高等法院。
                                               書記官  王 泰 元
中      華      民      國    九十一    年      五      月    二十八    日
附錄本案論罪科刑法條：
毒品危害防制條例第十條
施用第一級毒品者，處六月以上五年以下有期徒刑。
施用第二級毒品者，處三年以下有期徒刑。
